臺灣臺中地方法院民事判決　九十四年度勞訴字第二一號
　　原　　　告　乙○○
　　被　　　告　巨業交通股份有限公司
　　法定代理人　許雲霞
　　訴訟代理人　甲○○
右當事人間請求撤銷終止契約事件，經本院於民國九十四年三月二十一日言詞辯論終
結，判決如左：
    主      文
原告之訴駁回。
訴訟費用由原告負擔
    事實及理由
一、原告主張：原告受雇於被告公司擔任大客車駕駛員，於民國（下同）九十二年十
    二月八日因職業傷病罹患「腰椎間盤突出症」入院至台中中山醫院手術，出院回
    家醫療期間，被告未依勞工法令之規定讓原告請公傷病假，欺騙原告，使原告於
    醫療期間內均請事、病假，且被告之副總經理甲○○以不實之事項詐欺原告，以
    原告之事、病假均已請完無假可請，叫原告先辦理辭職，等傷病好了才回來上班
    ，使原告因受被告及其總經理詐欺而陷於錯誤，遂於九十三年一月三十一日向被
    告提出辭職而終止兩造之勞動契約，原告受被告及其副總經理詐欺而為終止勞動
    契約之意思表示，原告依法撤銷該受詐欺而為之意思表示，兩造之僱傭關係應仍
    屬存續。並聲明請求判決確認原告與被告之僱傭關係存在。
二、被告則以：原告於九十年六月三十日自臺灣汽車客運公司（以下簡稱臺汽公司）
    離職後，於九十年七月一日至同九十一年四月十五日期間，已罹患「腰椎間盤突
    出症」不適，住院手術療養，嗣原告於九十一年四月二十二日至被告公司任職司
    機，僅一年七個月即於九十二年十二月八日因上開病症再次請長假住院，其病症
    係因在台汽公司任職期間所引起，並非因在被告公司長期任職所產生，不符合職
    業災害之傷病，不能夠請公傷病假。被告之副總經理並未詐欺原告叫原告先辭職
    ，係原告以其罹患「腰椎間盤突出症」未痊癒，無法勝任駕駛工作而自行向被告
    提出辭職，被告考量其情形准予離職等語置辯。並聲明請求判決駁回原告之訴。
三、兩造不爭執之事實：
  (一)原告於九十三年一月三十日向被告提出辭職。
  (二)原告醫療期間自九十二年十二月八日起迄今。
  (三)原告醫療期間是請病假及事假。
四、得心證之理由：
    原告主張受雇於被告擔任駕駛員，於九十二年十二月八日因「腰椎間盤突出症」
    住院醫療及於九十三年一月三十日向被告提出辭職等事實，為兩造所不爭執，堪
    信屬實，本件兩造主要爭執之點，應在於原告是否受被告及其副總經理詐欺，因
    陷於錯誤而於九十三年一月三十日提出辭職？原告得否主張受詐欺而撤銷其終止
    勞動契約之意思表示？兩造之勞動契約已否終止？
  (一)按當事人主張有利於己之事實，就其事實有舉證之責任；又被詐欺而為意思表示
    者，依民法第九十二條第一項之規定，表意人固得撤銷其意思表示，惟主張被詐
    欺而為表示之當事人，應就此項事實負舉證之責任，民事訴訟法第二百七十七條
    第一項前段、最高法院四十四年台上字第七五號判例分別著有明文。
  (二)原告主張受被告及其副總經理詐欺而提出辭職乙節，為被告所否認，依前揭說明
    ，自應由原告就其被詐欺而為意思表示乙事先負舉證之責。原告主張被告未讓其
    於職業災害就醫期間休公傷假即屬欺騙原告之行為，被告就原告於就醫期間係請
    事、病假乙節雖不表爭執，惟兩造間就原告因罹「腰椎間盤突出症」就醫是否屬
    職業災害而致之疾病猶有爭執，被告認原告所患病症非因任職於原告期間所致，
    並提出原告於九十二年十二月二十六日書具之報告書為證，依原告於上揭報告書
    中自陳其原在臺汽公司任職時即曾罹患「腰椎間盤突出症」等語，則被告辯稱原
    告所罹病症係在臺汽公司任職期間所引起，並非因在被告公司長期任職所產生，
    並非全然無據。被告因認原告所病症不符職業災害而致之疾病而未許原告於醫療
    期間請休公傷病假，縱原告所罹「腰椎間盤突出症」確屬職業災害而致之疾病，
    亦屬被告違反勞動基準法之規定，應補償原告就醫期間之工資之問題，尚不得據
    此即認被告未許原告請休公傷病假即屬詐欺原告之行為。另就原告主張被告之副
    總經理詐欺原告提出辭職乙事，原告於本院審理時自承無法提出證明（見本院九
    十四年三月二十一日言詞辯論筆錄），原告就其主張之事實，既不能舉證證明屬
    實，自應受不利之認定，是原告主張撤銷受詐欺而為辭職之意思表示即難認為合
    法。
  (三)按勞動基準法第十三條規定：「勞工在第五十條規定停止工作期間或第五十九條
    規定之醫療期間，雇主不得終止契約。」旨在限制雇主不得單方面依法第十一條
    及第十二條規定終止契約，尚不包括勞資雙方協議終止勞動契約之情形在內，本
    件原告不得主張撤銷終止勞動契約之意思表示，已如前述，則原告於九十三年一
    月三十日向被告提出辭職，即表示終止兩造間之勞動契約，並經被告同意批准，
    有被告提出之離職書可憑，兩造之勞動契約業經合意終止，可堪認定。從而，原
    告訴請確認兩造之僱傭關係存在，即無理由，應予駁回。
五、本件判決之基礎已為明確，兩造其餘主張及舉證，均與判決結果無影響，爰不一
    一論述，附此敘明。
六、訴訟費用負擔之依據：民事訴訟法第七十八條。
中　　　華　　　民　　　國　　九十四　　年　　　四　　　月　　　六　　　日
~B臺灣臺中地方法院民事第三庭
~B法　　　官　陳　文　爵
右為正本係照原本作成。
如不服本判決，應於判決送達後二十日內，向本院提出上訴狀。
中　　　華　　　民　　　國　　九十四　　年　　　四　　　月　　　六　　　日
~B法院書記官
